【裁判字號】    89,易,345
【裁判日期】    890515
【裁判案由】    傷害
【裁判全文】
臺灣臺北地方法院刑事判決                          八十九年度易字第三四五號
    公  訴  人  臺灣臺北地方法院檢察署檢察官
    被      告  乙○○
                丙○○
右列被告因傷害案件，經檢察官聲請以簡易判決處刑（八十八年度偵字第二六六四九
號），本院新店簡易庭認檢察官之請求顯有不當，移送本院刑事庭適用通常程序審判
之以及檢察官移送併辦部份（八十九年度偵字第四二五號），本院判決如左：
決如左：
    主  文
乙○○傷害人之身體，處拘役貳拾日，如易科罰金以參百元折算壹日。
丙○○無罪。
    事  實
一、乙○○係台北縣新店市○○路三十一號「崇光大廈」管理委員會主任委員，丙○
    ○則係該委員會委員，於民國八十八年十月二十日二十一時許，二人在前開大廈
    中庭召開管理委員會時，乙○○因不滿丙○○等人選任其擔任主任委員，與丙○
    ○發生爭執，乙○○竟基於傷害人之身體之犯意，出手毆打丙○○，致丙○○受
    有右上背抓痕二公分、背部挫傷之傷害。
二、案經被害人乙○○、丙○○分別訴由台北縣警察局新店分局報請臺灣臺北地方法
    院檢察署檢察官偵查起訴。
    理  由
一、訊據被告乙○○矢口否認右揭犯行，辯稱：當天有四位委員選伊作主任委員，那
    時我埔里家有事，我就不想做主任委員，丙○○說我如果不當就是狗，當時心情
    不好，一動怒就抓他衣領，他就揮棒打我，並且摔椅子，伊只有抓丙○○胸口，
    並無毆打他等語。惟查，右揭事實，業據被害人丙○○指訴綦詳，並有天主教耕
    莘醫院於八十八年十月十日所出具載明丙○○受有右上臂抓痕二公分以及背挫傷
    等傷害之驗傷診斷書乙份附卷可按（附八十八年度偵字第二六四四九號偵查卷第
    九頁），而證人林萬喜到庭結證稱：「當天開會時，他們二人有言語衝突，然後
    乙○○抓住丙○○的衣領打他，後面有位甯委員（即甯鏈璋）將乙○○抱住，我
    和劉俊卿把丙○○拉開：：乙○○受到的傷，可能是他想掙脫時受的傷」等語，
    證人王小蘭亦證稱：「：：乙○○站起來，揮拳打丙○○，丙○○在躲他，甯鏈
    璋把乙○○抱住：：沒有看到丙○○打乙○○」等語，證人甯鏈璋亦證稱「：：
    ：：乙○○和丙○○坐斜對面，乙○○揮拳打丙○○，我趕快把乙○○抱住：：
    我們只有看到乙○○打丙○○，沒有看到丙○○打乙○○：：」等語，而證人鄭
    秀蘭亦證稱：「：：有看到乙○○打丙○○好幾拳：：而丙○○並無出手打乙○
    ○」（分別見本院八十九年三月十五日訊問筆錄）；而證人劉俊卿亦證稱「：：
    ：：就在這時，乙○○右手打過去，丙○○從左邊跳上桌子上，乙○○被抓到另
    一邊去，我們把丙○○拉開：：：：丙○○拿起椅子，被人家拉下來，拿拖鞋丟
    也沒丟到：：」等語，證人甲○○證稱「：：：：乙○○就抓住丙○○的衣領，
    後來乙○○要打丙○○，丙○○也要打乙○○，乙○○一隻手抓丙○○的衣領，
    丙○○跑到桌上來，丙○○的一隻手要把乙○○的手推開，另一隻手也想抓乙○
    ○，有無抓到我不太清楚：：丙○○拿椅子丟過來沒有丟到：：又回去拿一支掃
    把柄出來：：旁邊有人把丙○○的棍子搶下來：：」等語（見本院八十九年四月
    十日訊問筆錄），經核與被害人丙○○指稱被告乙○○曾毆打他乙節相符，被告
    乙○○所辯顯與事實均不相符，而不足採信。被告乙○○之犯罪事證已臻明確，
    其犯行應堪認定。
二、核被告乙○○所為，係犯刑法第二百七十七條第一項之傷害罪。爰審酌被告乙○
    ○僅因與丙○○發生爭執而一時衝動，以暴力侵害他人之身體，及其犯罪之手段
    、被害人丙○○所受傷害之程度及其於犯罪後猶狡詞否認犯行之態度等一切情狀
    ，量處如主文所示之刑，並諭知易科罰金折算標準。
三、公訴意旨另以：丙○○基於傷害之故意，與乙○○互相毆打，致乙○○受有左肩
    瘀傷（三乘一點五公分）、前胸瘀傷（五乘一公分）、左前臂瘀傷（八乘二公分
    ）傷害，因認被告丙○○涉犯刑法第二百七十七條第一項之傷害罪。按犯罪事實
    應依證據認定之，無證據不得推定其犯罪事實。又不能證明被告犯罪者，應諭知
    無罪之判決，刑事訴訟法第一百五十四條、第三百零一條第一項分別定有明文。
    又告訴人之告訴，係以使被告受刑事訴追為自的，是其陳述是否與事實相符，仍
    應調查其他證據以資審認（最高法院五十二年台上字第一三００號判例要旨參照
    ），公訴人認被告丙○○涉犯傷害犯行，無非以右揭事實業據乙○○指陳在卷，
    復有診斷證明書一紙附卷可稽，惟訊據被告被告丙○○矢口否認有毆打被害人乙
    ○○之行為，被告李一辯稱：是乙○○出手毆打伊，而伊並無出手毆打乙○○等
    語。經查：證人即當天在場之人林萬喜、甯鏈璋、鄭秀蘭、王小蘭、劉俊卿、甲
    ○○均證稱，當天並無看到丙○○出手毆打乙○○，由此足見乙○○八十八年十
    月十一日驗傷之結果，並非被告丙○○所造成，自與被告丙○○無涉。前開驗傷
    診斷證明書顯不足以作為乙○○前揭指訴之佐證。此外，復查其他積極證據足資
    證明被告丙○○有何傷害乙○○之犯行，即屬不能證明丙○○犯罪，參以首揭說
    明，自應就被告丙○○為無罪判決之諭知。
四、臺灣臺北地方法院檢察署檢察官移送併案審理之八十九年度偵字第四二五號部分
    ，與本件公訴之事實係同一事實，本院自得併予審理，附此敘明。
據上論斷，應依刑事訴訟法第四百五十二條、第二百九十九條第一項前段、第三百零
一條第一項，刑法第二百七十七條第一項、第四十一條，罰金罰鍰提高標準條例第一
條前段、第二條，判決如主文。
本案經檢察官繆卓然到庭執行職務
中      華      民      國      八十九      年    五      月    十五   日
                                      臺灣臺北地方法院刑事第三庭
                                          法  官  陳  德  民
右正本證明與原本無異
如不服本判決應於送達後十日內向本院提出上訴狀
                                          書記官  楊  秋  鈴
中      華      民      國      八十九      年    五      月    十七   日
附錄本案論罪科刑法條
刑法第二百七十七條
一傷害人之身體或健康者，處三年以下有期徒刑，拘役或一千元以下罰金。
二犯前項之罪，因而致人於死者，處無期徒或七年以上有期徒刑，致重傷者，處三年
  以上、十年以下有期徒刑。


司法院資訊處製作；財團法人民間司法改革基金會備份。
